【裁判字號】    92,易,339
【裁判日期】    920910
【裁判案由】    傷害
【裁判全文】
臺灣板橋地方法院刑事判決                          九十二年度易字第三三九號
    公  訴  人  臺灣板橋地方法院檢察署檢察官
    被      告  丙○○
                丁○○
右列被告等因傷害案件，經檢察官提起公訴（九十二年度偵字第一八二四七號），本
院判決如左：
    主  文
丙○○共同傷害人之身體，處有期徒刑參月，如易科罰金，以參佰元折算壹日。
丁○○無罪。
    事  實
一、丙○○於民國九十一年一月二十四日晚上八時許，在臺北縣鶯歌鎮○○○路三十
    九號南北小吃店喝酒時，因故與戊○○之同居人綽號為「安琪」女子發生口角，
    並掌摑「安琪」一耳光，「安琪」即揚言欲找人前來算帳後離去，丙○○見狀亦
    隨即離開，同日晚上九時許，適戊○○及乙○○前至南北小吃店飲酒，丙○○亦
    夥同三名姓名年籍不詳之成年男子返回南北小吃店，遂共同基於傷害人身體之犯
    意聯絡，由丙○○持乙把刀械，未說分由即朝戊○○之臉部及左手砍下，致戊○○受有臉部及左手撕裂傷之傷害，乙○○欲上前制止，亦同時遭其中一名不詳姓
    名年籍之成年男子持酒瓶攻擊頭部，致乙○○受有頭皮撕裂傷之傷害。
二、案經告訴人戊○○、乙○○訴由臺北縣政府警察局三峽分局報請臺灣板橋地方法
    院檢察署檢察官偵查起訴。
    理  由
壹、被告丙○○有罪部分：
一、訊據被告丙○○對右揭時地傷害告訴人戊○○之事實固供承不諱，惟辯稱：係伊
    打傷戊○○及乙○○，但伊沒有拿刀，伊只有拿酒瓶打戊○○及乙○○，只有伊
    一個人去，沒有帶別人去云云。然查：右揭事實業據告訴人戊○○、乙○○於警
    訊、偵查及本院審理時指訴綦詳，核與目擊證人甲○○即南北小吃店老闆於警訊
    之證述情節相符（見偵卷第二十五頁至第二十六頁），並有驗傷診斷書二紙附於
    偵查卷可憑（見偵查卷第十一頁、第十二頁），且衡情被告丙○○已知情該綽號
    為「安琪」女子欲帶人至南北小吃店找伊算帳，當即有所準備後才會再返回該南
    北小吃店，要無隻身一人前往之理，而其攜帶乙把刀械並夥同另三名不詳姓名年
    籍之成年男子返回小吃店之情，亦經證人甲○○證稱：當時丙○○在伊這吃麵，
    不久進來一位叫安琪女子與丙○○發生爭吵，丙○○即摑安琪一已掌，安琪說丙○○你不要走，我要找人來跟你算帳後就離去了，丙○○不久即離去，約過了二
    十分鐘，戊○○和乙○○到店裡喝酒，過了十分鐘，丙○○帶了三位年青人重返
    店內，即對戊○○說安琪在那裡，因戊○○喝醉沒有回應，丙○○即持尖刀砍戊○○成傷，乙○○說要不分青紅皂白打人，丙○○帶來的三位年青人說不關你的
    事，不要管，隨即其中一人即拿走桌上空酒瓶往乙○○的頭敲下，丙○○一行人
    就走了等語屬實，是被告丙○○上開所辯，顯非足採。本件事證明確，被告丙○○犯行，洵堪認定，應依法論科。
二、核被告丙○○所為，係犯刑法第二百七十七條第一項傷害罪。被告丙○○與另三
    名不詳姓名年籍之成年男子，就前揭傷害犯行，有犯意聯絡及行為分擔，為共同
    正犯。又被告丙○○與另三名不詳姓名年籍之成年男子係以共同之意思，以一傷
    害行為，同時傷害戊○○、乙○○之身體，顯然係一行為觸犯數罪名，為想像競
    合犯，應從一重之傷害罪處斷。爰審酌被告丙○○僅因一時細故，即攜械傷人，
    暨其犯罪動機、目的、手段、告訴人所受傷害、迄今未與告訴人和解等一切情狀
    ，量處如主文所示之刑，並諭知易科罰金之折算標準。另被告丙○○犯罪所使用
    之刀械乙把，未扣案，亦無證據證明為被告丙○○所有，爰不予宣告沒收，附此
    敘明。
貳、被告丁○○無罪部分：
一、公訴意旨略以：被告丁○○與被告丙○○為父子關係，於九十一年一月二十四日
    二十一時許，與另三名不詳姓名年籍之成年男子，共同基於傷害他人身體之犯意
    聯絡，在臺北縣鶯歌鎮○○○路三十九號之南北小吃店，以持酒瓶及徒手之方式
    ，共同毆打告訴人戊○○與乙○○，致告訴人戊○○受有臉部及左手撕裂傷之傷
    害，告訴人乙○○則受有頭皮撕裂傷之傷害，因認被告丁○○涉有刑法第二百七
    十七條第一項之傷害罪嫌云云。
二、按被告未經審判證明有罪確定前，推定為無罪。犯罪事實應依證據認定之，無證
    據不得認定其犯罪事實。又不能證明被告犯罪者，應諭知無罪之判決，刑事訴訟
    法第一百五十四條、第三百零一條第一項分別定有明文。又按告訴人之告訴，係
    以使被告受刑事訴追為目的，是其陳述是否與事實相符，仍應調查其他證據以資
    審認，最高法院五十二年台上字第一三００號判例意旨可資參照。本件公訴人認
    被告丁○○涉有前揭傷害罪嫌，無非以告訴人戊○○、乙○○之指訴、證人甲○○之證詞及診斷證明書二紙為其論據。訊據被告丁○○則堅詞否認有何傷害犯行
    ，辯稱：伊當天確實沒有去現場等語。
三、經查：
   （一）告訴人戊○○雖於於警訊中指稱：當時伊與朋友乙○○一同在案發地吃東
         西並飲酒，... 陳員（即被告丙○○）及其三子（即被告丁○○）突然衝
         進店內，陳員手持開山刀及其子持乙把彎刀，也沒說什麼，見我便砍...
         我朋友乙○○在旁制止，也遭丁○○用彎刀刀把擊傷頭皮云云（見偵卷第
         七頁背面），惟其於偵查中則指稱：伊當時與乙○○在喝酒，他們有四人
         進來，丙○○拿一把長刀，丁○○伊沒有看到拿刀，他好像拿酒瓶打張福
         祥云云（見偵卷第二十三頁背面），及稱：當時陳彥逸是其中之一，因當
         時混亂，伊沒有看到誰打乙○○，但確定丁○○有在現場云云（見偵卷第
         二十九頁），嗣於本院調查時又指稱：（法官問：之前是否認識丙○○及
         丁○○？）伊認識丙○○，不認識丁○○，（法官問：何以知道有丁○○
         ？）麵店內的人講有一個是丙○○小兒子，店內吃東西的客人講的，說好
         像是丙○○的最小兒子，但現在找不到那個客人，（法官問：是否可以確
         定當天丁○○有參與？）伊不確定，伊那時倒在地上，只知道有四、五人
         ，因伊當時是背對他們在吃東西云云（見本院九十二年三月二十六日訊問
         筆錄），是以告訴人戊○○就告訴人乙○○如何受傷，先稱係遭被告陳逸
         彥係持彎刀刀把擊傷，又稱持酒瓶打，再稱沒有看到誰打乙○○，其指訴
         前後反覆不一，已非無疑，甚至對於被告丁○○當天是否在場，亦稱係聽
         聞不詳姓名之其他客人所言，其自己並不確定云云，足見告訴人戊○○之
         上開指訴，實難採為不利於被告丁○○之證據。
   （二）又告訴人乙○○雖於警訊中指稱：當時伊與朋友戊○○在該小吃店飲酒，
         丁○○突與其父親丙○○衝入，二話不說，丙○○便手持開山刀砍傷廖正
         和，伊便問丙○○為何砍傷戊○○，此時其三子丁○○便對伊說你是什麼
         人，管什麼閒事，便手持乙把彎刀用刀把擊傷伊頭部說你是什麼人，你管
         什麼閒事，接著便持乙把彎刀用刀把擊傷我頭部云云（見偵卷第九頁背面
         ），及於偵查中指稱：他們一進來就準備打戊○○，伊上前抯擋，說大家
         有話好說，丙○○說你是誰，不關你事，伊也不認識丙○○，後來有一年
         青人拿酒瓶攻擊伊頭部，伊就倒地云云（見偵卷第二十九頁背面），惟參
         諸告訴人乙○○於本院調查中所稱：伊都不認識丙○○及丁○○，（法官
         問：何以知道有丁○○？）是他們（指麵店）那邊有人在講，伊找不到那
         個人了，（法官問：你如何確定是丁○○？）丁○○是在伊後面，他要敲
         伊時伊有回頭看了一眼云云（見本院九十二年三月二十六日訊問筆錄），
         衡情告訴人乙○○並不認識被告丁○○及丙○○，而被告丙○○當時又係
         夥同其他三位不詳姓名年籍之成年男子前往，未說分由即持刀砍傷告訴人
         戊○○，則在此突發狀況下，現場必定混亂失序，告訴人乙○○如何能從
         容分辨各該四人之長相係如何？況且告訴人乙○○既稱該持酒瓶打伊頭之
         人係站在伊後面，他要敲時伊有回頭看了一眼云云，惟此回頭一眼僅是瞬
         間之事，隨即遭以酒瓶擊頭，則告訴人乙○○處於突受攻擊之驚嚇下，亦
         難認其已足辨明並記憶該名陌生人之面貌無誤，是其指訴，尚難遽為採信
         。
   （三）至於證人甲○○於警訊之證詞，並未提及被告丁○○有在現場，另診斷證
         明書二紙亦僅能證明告訴人戊○○、乙○○受有如診斷證明書所載之傷勢
         ，均難憑為證明被告丁○○有與被告丙○○於九十一年一月二十四日晚上
         九時許共同前往南北小吃店並傷害告訴人戊○○、乙○○之行為。此外，
         復查無其他證據足為認定被告丁○○確有公訴人所指之傷害犯行，依罪證
         有疑，利歸被告之原則，自應為被告丁○○無罪之諭知。
據上論斷，應依刑事訴訟法第二百九十九條第一項前段、第三百零一條第一項、刑法
第二十八條、第二百七十七條第一項、第五十五條前段、第四十一條第一項前段、罰
金罰緩調高標準條例第一條前段、第二條，判決如主文。
本案經檢察官伍逸康到庭執行職務。
中      華      民      國      九十二      年      九      月    十    日
                                       臺灣板橋地方法院刑事第三庭
                                          法   官  葉  靜  芳
右正本證明與原本無異。
如不服本判決，應於判決送達後十日內，向本院提出上訴狀。
                                          書記官   陳  昭  綾
中      華      民      國      九十二      年      九      月    十   日
附錄本案論罪科刑法條：
刑法第二百七十七條第一項：
傷害人之身體或健康者，處三年以下有期徒刑、拘役或一千元以下罰金。
犯前項之罪因而致人於死者，處無期徒刑或七年以上有期徒刑；致重傷者，處三年以
上十年以下有期徒刑。


司法院資訊處製作；財團法人民間司法改革基金會備份。
